【裁判字號】    90,訴,1633
【裁判日期】    901030
【裁判案由】    清償債務
【裁判全文】
臺灣桃園地方法院民事判決  九十年度訴字第一六三三號
    原      告  新竹國際商業銀行股份有限公司
    法定代理人  乙○○
    訴訟代理人  甲○○
    送達代收人  丙○○
    被      告  戊○○
    被      告  丁○○
    被      告  己○○
    被      告  辛○○
    被      告  壬○○
    訴訟代理人  庚○○
右當事人間請求給付借款事件，本院判決如左：
    主    文
被告應連帶給付原告新台幣佰陸拾伍萬柒仟貳佰拾貳元，及自民國八十八年三月
六日起至清償日止，按年息百分之九點七一計算之利息，並自民國八十八年四月六日
起至清償日止，在六個月以內者，按上開利率百分之十，超過六個月者，按上開利率
百分之二十計付違約金。
訴訟費用由被告連帶負擔。
    事    實
甲、原告方面：
  一、聲明：如主文所示。
  二、陳述：緣訴外人羅珠金於八十五年九月五日邀被告之被繼承人李郡昌為連帶保
      證人，向原告借用新台幣（下同）佰玖拾捌萬元，約定利息按原告基本放款
      利率加四‧二碼（每碼為百分之○‧二五）計算，機動調整，至於加減碼部分
      ，同意由原告自借款日起得逐月按放款利率加減碼標準要點重新核算加減碼數
      後，於次月繳款日起調整；借款分一九○期攤還，借款人羅珠金應按期於每月
      五日平均攤還本息，如有一期債務未按期履行，全部債務視為到期，應將欠款
      一次清償；又逾期清償在六個月以內者，按上開利率百分之十，超過六個月者
      ，按上開利率百分之二十計付違約金；詎訴外人羅珠金僅繳納至八十八年三月
      五日，自八十八年四月五日起即未按期履行，依約全部債務視為到期，屢向被
      告催討，均置之不理，本利迄未清償，被告之被繼承人為連帶保證人，依繼承
      與連帶保證契約之法律關係，自應負連帶清償之責。
  三、證據：提出借據、約定書、放款客戶往來明細表、轉帳收入、支出傳票、基本
      利率調整表、繼承系統表各一件（以上均影本）為證。
乙、被告方面：
  一、聲明：駁回原告之訴。
  二、陳述：對借據之真正並不爭執，但請求給予時間與原告協調還款。
    理    由
一、本件原告主張之事實，已據其提出借據、約定書、放款客戶往來明細表、轉帳收
    入、支出傳票、基本利率調整表、繼承系統表各一件為證，核屬相符，且為被告
    所不爭執，自堪信為真實。
二、原告依連帶保證契約及繼承法律關係請求被告連帶給付借款佰陸拾伍萬柒仟貳
    佰拾貳元，及自民國八十八年三月六日起至清償日止，按年息百分之九點七一
    計算之利息，並自民國八十八年四月六日起至清償日止，在六個月以內者，按上
    開利率百分之十，超過六個月者，按上開利率百分之二十計付違約金，為有理由
    ，應予准許。
三、據上論結，本件原告之訴為有理由，依民事訴訟法第三百八十五條第一項前段、
    第七十八條、第八十五條第二項，判決如主文。
中      華      民      國    九十    年      十      月      三十      日
                                臺灣桃園地方法院民事第二庭
~B法      官  林孟宜
右為正本係照原本作成
如對本判決上訴須於判決送達後廿日內向本院提出上訴狀
中      華      民      國    九十    年      十      月      三十      日
~B法院書記官  謝文心


司法院資訊處製作；財團法人民間司法改革基金會備份。
